# 哪些长期应付款需要考虑折现？

提问人：vanaya 时间：2014-02-16 21:10:05
是不是所有的长期应付、应收都需要折现呢？ 比如： 公司因担保产生的债务，经和解后承诺从未来第 5 年开始分 10 年平均偿还，不计利息。这种情况下，如果折现入账，等于将延迟付款理解为一种融资行为，合适吗？

回答人：chenyiwei
所有支付期限在一年以上的应付款项（预收账款除外），且折现因素对财务报表具有重大影响的，均需考虑折现因素的影响。可以这样理解：债权人允许分期偿还，实际上是就无需立即偿还的部分，向债务人提供了一定的融资。